臺灣士林地方法院刑事判決　　　　　　　　　　　　　九十二年度訴字第六一四號
　　公　訴　人　臺灣士林地方法院檢察署檢察官
　　被　　　告　甲○○
右列被告因違反毒品危害防制條例案件，經檢察官提起公訴（九十二年度毒偵字第九
二七號），因被告於本院準備程序為有罪之陳述，經本院合議庭裁定改由受命法官依
簡式審判程序審理，並判決如左：
    主  文
甲○○施用第一級毒品，累犯，處有期徒刑拾壹月，扣案之使用過注射針筒壹支沒收
，針筒內之海洛因殘渣（量微無法剝離秤重）沒收銷燬。
    事  實
一、甲○○曾因先後二次施用毒品案件，第一次經依本院八十八年毒聲字第二七四
    號裁定送觀察、勒戒後，認無繼續施用毒品之傾向，業經臺灣士林地方法院檢察
    署檢察官於民國八十八年十月二十七日，以八十八年度毒偵字第六二號、第六
    九號處分不起訴確定；第二次經依本院以八十九年毒聲字第五三三號裁定送觀
    察、勒戒後，認有繼續施用毒品之傾向，復經本院以八十九年毒聲字第七四號
    裁定送強制戒治，並由臺灣士林地方法院檢察署檢察官以八十九年度毒偵字第八
    四號提起公訴，強制戒治部分，經戒治滿三月後，復經本院以八十九年度毒聲
    字第一七九四號裁定甲○○停止戒治，所餘戒治期間並交付保護管束，惟於八十
    九年十二月二十一日再經本院以八十九年度毒聲字第二三二四號裁定撤銷停止戒
    治，令入戒治處所施以強制戒治，於九十年七月十五日戒治期滿，至上開起訴部
    分，經本院於九十年一月十九日以八十九年訴字四一八號判決判處有期徒刑十月
    確定，並經入監執行，於九十一年十一月二十八日縮短刑期執行完畢出監。詎其
    仍不知悛悔，復基於施用第一級毒品海洛因之犯意，於九十二年七月二十三日某
    時，在台北市○○區○○路二七八巷四七弄一三號旁公園內，以針筒注射方式，
    施用第一級毒品海洛因一次，為警於同年月二十五日十九時二十分許，在台北市
    信義區○○路二七八巷四七弄十三號前查獲，並當場扣得甲○○所有之使用過海
    洛因注射針筒一支。經警徵得甲○○同意後採其尿液送驗，因鑑驗結果呈毒品陽
    性反應，始悉上情。
二、案經臺北市政府警察局信義分局報告臺灣台北地方法院檢察署檢察官呈請臺灣高
    等法院檢察署檢察長令轉臺灣士林地方法院檢察署檢察官偵查起訴。
    理  由
一、右揭事實，業據被告甲○○於本院審理時坦白承認，又被告為警查獲當日（即九
    十年七月二十五日）所採尿液，經送明生生物科技股份有限公司鑑驗後，結果呈
    嗎啡類（即海洛因代謝物）陽性反應，有該公司於九十二年八月十五日出具之濫
    用藥物檢體檢驗報告乙紙在卷可憑（附於九十二年度毒偵字第九二七號卷第十五
    頁），此外，並有被告所有經使用過之注射針筒一支扣案足憑，該注射針筒經本
    院依職權送驗，結果證實內有第一級毒品海洛因成分殘留（因量微無法剝離秤重
    ），亦有法務部調查局九十二年十一月十七日出具之調科壹字第九二六二九四
    一號鑑驗通知書乙紙在卷可憑（附於本院刑卷），綜上，堪認被告坦承施
    用海洛因犯行之自白與事實相符，可以採信。又被告前因二次施用毒品案件，第
    一次經裁定送觀察、勒戒後，認無繼續施用毒品之傾向，業經臺灣士林地方法院
    檢察署檢察官處分不起訴確定；第二次經依裁定送觀察、勒戒後，認有繼續施用
    毒品之傾向，復經裁定送強制戒治，並經檢察官提起公訴，經法院判處罪刑確定
    等情，亦有該判決書及臺灣士林地方法院檢察署刑案資料查註紀錄表在卷可稽。
    從而，被告三犯毒品危害防制條例第十條第一項之施用第一級毒品罪，犯行事證
    明確，應依法論科。
二、查海洛因係毒品危害防制條例第二條第二項第一款所稱之第一級毒品。核被告甲
    ○○所為，係犯毒品危害防制條例第十條第一項之施用第一級毒品罪，其持有第
    一級毒品海洛因進而施用，持有毒品之低度行為，應為施用毒品之高度行為所吸
    收，不另論以持有第一級毒品罪。又被告曾犯如事實欄所示前科犯行，此有臺灣
    高等法院被告全國前案紀錄表附卷可考，其於有期徒刑執行完畢後五年內，再犯
    本件有期徒刑以上之罪，為累犯，應依刑法第四十七條規定，加重其刑。爰審酌
    被告前曾因施用毒品案件而先後接受觀察、勒戒及強制戒治，竟仍不知悛悔，復
    一再施用第一級毒品，顯已有成癮性，惟念其施用毒品乃戕害自己身心健康，尚
    未危及他人並其犯罪之動機、目的、智識程度等一切情狀，量處如主文所示之刑
    ，以示懲儆。
三、扣案之使用過注射針筒一支，係被告所有供本案犯罪所用之物，業據被告供明在
    卷，應依刑法第三十八條第一項第二款之規定，諭知沒收，又針筒內海洛因殘渣
    （量微無法秤重），係查獲之第一級毒品，業據認定如前，不問是否屬於犯人所
    有，均應依毒品危害防制條例第十八條第一項前段之規定，諭知沒收銷燬。
據上論斷，應依刑事訴訟法第二百七十三條之一第一項、第二百九十九條第一項前段
，毒品危害防制條例第十條第一項、第十八條第一項前段，刑法第十一條、第四十七
條、第三十八條第一項第二款，判決如主文。
本案經檢察官謝榮林到庭執行職務。
中      華      民      國   九十三    年     一      月     十三     日
                                     臺灣士林地方法院刑事第三庭
                                         法  官  吳  祚  丞
右正本證明與原本無異。
如不服本件判決，得自判決送達之日起十日內，向本院提起上訴。
                                         書記官  林  立  原
中      華      民      國     九十三    年     一      月     十五     日
附錄本判決論罪科刑依據之法條：
毒品危害防制條例第十條第一項：
　施用第一級毒品者，處六月以上五年以下有期徒刑。
毒品危害防制條例第十八條第一項前段：
　查獲之毒品及專供製造或施用毒品之器具，不問屬於犯人與否，均沒收銷燬之。
